【裁判字號】    98,簡,202
【裁判日期】    981104
【裁判案由】    房屋稅
【裁判全文】
高雄高等行政法院簡易判決
                                    98年度簡字第202號
原      告  甲○○
                      送達代收.
被      告  嘉義縣財政稅務局
代  表  人  丙○○  局長
上列當事人間房屋稅事件，原告不服嘉義縣政府中華民國98年8
月10日府研法訴字第0980111818號訴願決定，提起行政訴訟，本
院判決如下︰
    主  文
原告之訴駁回。
訴訟費用由原告負擔。
    事實及理由
一、按「行政訴訟應以律師為訴訟代理人。非律師具有下列情形
    之一者，亦得為訴訟代理人：一、稅務行政事件，具備會計
    師資格者。二、專利行政事件，具備專利師資格或依法得為
    專利代理人者。三、當事人為公法人、中央或地方機關、公
    法上之非法人團體時，其所屬專任人員辦理法制、法務、訴
    願業務或與訴訟事件相關業務者。」本件原告委任乙○○為
    訴訟代理人，因不具上述資格，不應准許，合先敘明。
二、事實概要︰緣原告所有門牌號碼嘉義縣太保市○○里○○○
    道160號房屋（下稱系爭房屋），為鋼筋混凝土造之4層樓房
    屋，房屋總建築面積為246.5平方公尺，民國98年評定房屋
    現值為新台幣（下同）656,300元，除面積18.1平方公尺之
    頂層樓梯房（房屋現值為47,900元），因面積未超過20平方
    公尺，依規定不計課房屋稅外，其餘面積228.4平方公尺（
    房屋現值為608,400元）依使用執照及嘉義縣水上地政事務
    所繪製之建物成果圖記載其用途分別為店舖、住宅及停車空
    間（地面層面積17.1平方公尺之用途為店舖，其餘用途為停
    車空間，第2層至第4層之用途為住宅，停車空間與住宅之面
    積共計211.3平方公尺）。被告依房屋稅條例第5條及嘉義縣
    房屋稅徵收自治條例第3條及第4條規定，按使用執照及嘉義
    縣水上地政事務所繪製之建物成果圖所載房屋使用用途、面
    積分別以住家用及非住家非營業用稅率核定課徵系爭房屋98
    年之房屋稅計7,671元。原告不服，申請復查，未獲變更，
    提起訴願，亦遭決定駁回，遂提起本件行政訴訟。
三、本件原告主張︰
（一）嘉義縣政府因應故宮南院之開辦，拓寬太子大道刨除原道
      路一切設施全面重建，道路重建前後本社區成員向主辦的
      嘉義縣交通局、監造單位及承包商要求留設社區○○○道
      然均不理會，自97年8月1日起全面封閉太子大道，豎立的
      告示牌明示98年11月29日完工拆籬，且禁止通行，未曾通
      知太子大道路旁社區14戶住戶，亦未召開說明會告知，而
      將太子大道及2處社區○○○路面、路燈、路樹、柏油路
      、分隔島全數刨除、拆除。太子大道及小社區公園全部成
      為封閉的施工區，區內散佈土石、泥塊、營建廢棄物、廢
      鋼筋、建材，工程車、貨車、工人穿梭其間。施工時塵土
      飛揚、噪音不斷，室內隨時罩上一層土灰，致社區內16戶
      除了2戶被租作為承包商工寮外，其他14戶均不能營業、
      無法出租、不能居住及使用。被告為增加課稅績效，不體
      民苦，仍開出房屋稅繳費單，原告向嘉義縣政府提起訴願
      ，要求減免房屋稅，交通局代表謊稱留有居民對外通道，
      惟事後經原告代理人出示照片及主張送調查站調查後，改
      稱無居民通道並道歉。又列席之官員隱匿財政部指示應對
      公共工程道路兩旁減免房屋稅之函文，謊稱無法令依據，
      致訴願會委員相信其說詞而為錯誤決定。
（二）現行法制都市計畫區內在公共設施（水、電、排水、道路
      等）完成後始能課徵稅捐。太子大道店面戶14戶，自97年
      8月1日封閉刨除路面、拆除所有設施後，回到公共設施未
      完成狀況，另莫拉克颱風，賦稅署表示僅淹水1天即減免1
      個月房屋稅，原告住處自97年8月1日起至98年11月止，有
      1年多無法通行，而核發之執照不能使用，等同無照，自
      不能課稅，且倘不予減免，亦不合比例原則。
（三）財政部98年4月9日台財稅字第09800064970號「公共工程
      施工期間營業稅特種稅額調整查定作業要點」對施工道路
      封閉期間交通阻斷，有核減稅之規定。財政部97年12月31
      日台財稅字第09704567350號函，指示被告對公共工程期
      間影響沿線交通可依台北市、高雄市、台北縣、台南市等
      減輕沿線建物之房屋稅。另房屋稅條例第2條及第3條明定
      課稅標的，而喪失營業、工作、住宅功能及未能增加該房
      屋使用價值之建築物即非課房屋稅之標的。被告以未召開
      不動產評價委員會議，無房屋評定現值課稅之依據，然財
      政部上開函釋可憑，被告不予遵照，嚴重行政怠惰。原告
      之房屋即上述非課徵房屋稅之標的，被告原處分自有違誤
      等情。並聲明求為判決撤銷訴願決定及原處分。
四、被告則以︰
（一）系爭房屋係由訴外人合作金庫商業銀行股份有限公司（下
      稱合作金庫）起造之集合住宅房屋，於95年4月3日新建完
      成，並於同年7月18日取得嘉義縣政府所核發之使用執照
      ，嗣合作金庫將系爭房屋移轉予訴外人旭揚建設有限公司
      （下稱旭揚公司）應有部分85/100及樂揚建設股份有限公
      司（下稱樂揚公司）應有部分15/100，由旭揚公司及樂揚
      公司檢附嘉義縣政府所核發之使用執照及嘉義縣水上地政
      事務所繪製之建物成果圖向被告（原嘉義縣稅捐稽徵處）
      申報新建房屋設籍，被告按系爭房屋之使用執照、建物成
      果圖及房屋新、增、改建現值及使用情形申報書所載各樓
      層用途、面積依規定核計系爭房屋之房屋單價及評定房屋
      總現值，嗣旭揚公司及樂揚公司旋於95年11月10日將系爭
      房屋以買賣方式移轉於原告，是被告自96年期起即以原告
      為納稅義務人，按被告核計之房屋現值，依該房屋原申報
      使用情形，分別按住家用及非住家非營業用稅率向原告核
      課房屋稅（地面層中面積17.1平方公尺之使用情形雖為店
      舖，惟未作營業使用，是被告依前揭財政部75年11月26日
      台財稅第7575088號函釋規定按非住家非營業用稅率計課
      ，其餘面積211.3平方公尺均按住家用稅率計課），原告
      並未表不服，並按期繳納各年期稅款。又系爭房屋因使用
      情形並無變動，是被告仍按該房屋原申報使用情形適用之
      稅率（即住家用及非住家非營業用稅率），核定課徵系爭
      屋98年之房屋稅計7,671元，認事用法並無違誤。
（二）依房屋稅條例第3條規定，房屋稅以附著於土地之各種房
      屋，及有關增加該房屋使用價值之建築物，作為課徵對象
      ，至於所稱之房屋，依房屋稅條例第2條第1項第1款規定
      ，係指固定於土地上之建築物，供營業、工作或住宅用者
      ，是只要附著於土地上之建築物，不論其用途為供營業、
      工作或住宅用者，原則上皆應課徵房屋稅。系爭房屋既於
      95年已取得使用執照，按建築管理機關對該房屋核發使用
      執照，應係該房屋已達可供人居住之狀態，是依前揭房屋
      稅條例第2條及第3條規定核屬房屋稅課徵之標的，要無疑
      義。按憲法第19條明定人民有依法律納稅之義務，即「租
      稅法定」主義，是指稅捐稽徵機關對人民稅捐之課徵或減
      免，應依據法律所定要件或經法律具體明確授權行政機關
      發布之命令始得為之。有關房屋稅免徵之法定要件，乃規
      定於房屋稅條例第8條、第14條及第15條第1項，其中第8
      條係就停止課稅情形定有明文，第14條係就公有房屋免徵
      房屋稅，而第15條第1項則就私有房屋免徵房屋稅定有11
      款規定。系爭房屋為私有房屋，是其應否免徵房屋稅，應
      視其是否具備房屋稅條例第8條及第15條第1項所定之11款
      情形之一而定，然經現場會勘結果，系爭房屋雖因「嘉義
      縣太子大道景觀改善工程」之施工，造成出入通行不便，
      惟該施工並未對系爭房屋之主體結構造成任何損毀，原告
      仍可居住使用，有會勘紀錄足憑，是系爭房屋顯無房屋稅
      條例第8條「房屋遇有焚燬、坍塌、拆除至不堪居住程度
      者．．。。」情形，亦無同法第15條第1項所定「一、業
      經立案之私立學校及學術研究機構，完成財團法人登記者
      ，其供校舍或辦公使用之自有房屋。七、受重大災害，毀
      損面積佔整棟面積5成以上，必須修復始能使用之房屋．
      ．．。」情形，依租稅法定主義，系爭房屋核無免徵或停
      止課徵房屋稅適用之餘地甚明。系爭房屋既無免徵或停止
      課徵房屋稅之適用，且係屬房屋稅條例第2條及第3條所規
      範之課徵對象。原告以房屋稅條例第2條條文中之「用」
      字而主張不能使用即無需課稅乙節，顯係誤解房屋稅條例
      第2條並非規定房屋稅之課徵範圍，而是為了使納稅人及
      稽徵機關對於房屋條例所用之重要名詞，易於明瞭及便利
      使用所增列之用辭定義，此可參酌房屋稅條例第2條之立
      法理由即明。是原告之主張，容有誤解，委無足採。
（三）另有關莫拉克颱風侵襲之受災戶之房屋稅減免，乃被告為
      減輕縣內因莫拉克颱風侵襲造成房屋淹水情形嚴重災民之
      稅負，而依首揭嘉義縣房屋稅徵收自治條例第11條規定辦
      理減免，惟系爭房屋雖因公共工程施工造成出入通行不便
      ，然該施工並未對系爭房屋之主體結構造成任何損毀，且
      與受莫拉克颱風侵襲造成房屋淹水情形嚴重之受災房屋，
      顯不相同，要難相互類比適用。至財政部97年12月31日台
      財稅字第09704567350號函示：「貴轄『公共工程興建期
      間有影響沿線交通而欲減輕該施工沿線建物之房屋稅者』
      ，『可參照』台北市、高雄市、台北縣、台中市、台南市
      或高雄縣等作業方式辦理，俾適時按調降後之房屋評定現
      值課稅．．．。」乃各縣市因無相關規定可減輕公共工程
      興建期間有影響沿線交通之施工沿線建物之房屋稅，財政
      部基於中央稅捐稽徵主管機關之職權，函示「可參照」台
      北市等部分縣市之作業方式辦理（即適時按調降後之房屋
      評定現值課稅），被告雖於接獲該函即簽奉核示：「參考
      台北縣、市○○地段率之做法，於本縣下次不動產評價委
      員會召開時提案」，然因尚未召開不動產評價委員會，是
      被告目前尚無相關評定標準可供作為調降本縣因公共工程
      興建期間，有影響沿線交通之施工沿線建物之地段率及房
      屋評定現值，而按調降後之房屋評定現值課稅之依據，爰
      此，現行法規既無有關政府機關興建公共工程施工期間減
      免房屋稅之相關規定，而被告亦無可據以調降房屋評定現
      值及按該調降後房屋評定現值課稅之相關規定，依據租稅
      法定主義，系爭房屋要無免徵或停止課徵房屋稅之餘地。
      故原告之主張，洵不足採等語，資為抗辯。並聲明求為判
      決駁回原告之訴。
五、本件原告所有系爭房屋為鋼筋混凝土造之4層樓房屋，房屋
    總建築面積為246.5平方公尺，98年評定房屋現值為656,300
    元，除面積18.1平方公尺之頂層樓梯房（房屋現值為47,900
    元），因面積未超過20平方公尺，依規定不計課房屋稅外，
    其餘面積228.4平方公尺（房屋現值為608,400元）依使用執
    照及嘉義縣水上地政事務所繪製之建物成果圖記載其用途分
    別為店舖、住宅及停車空間（地面層面積17.1平方公尺之用
    途為店舖，其餘用途為停車空間，第2層至第4層之用途為住
    宅，停車空間與住宅之面積共計211.3平方公尺）。被告依
    房屋稅條例第5條及嘉義縣房屋稅徵收自治條例第3條及第4
    條規定，按使用執照及嘉義縣水上地政事務所繪製之建物成
    果圖所載房屋使用用途、面積分別以住家用及非住家非營業
    用稅率核定課徵系爭房屋98年之房屋稅計7,671元之事實，
    為兩造不爭執，並有被告98年房屋稅繳款書附於原處分卷可
    憑，洵堪認定。兩造各執前詞爭執，經查：
（一）按「房屋稅之徵收，依本條例之規定；本條例未規定者，
      依其他有關法律之規定。」「本條例用辭之定義如左：一
      、房屋，指固定於土地上之建築物，供營業、工作或住宅
      用者。二、增加該房屋使用價值之建築物，指附屬於應徵
      房屋稅房屋之其他建築物，因而增加該房屋之使用價值者
      。」「房屋稅，以附著於土地之各種房屋，及有關增加該
      房屋使用價值之建築物，為課徵對象」「房屋稅依房屋現
      值，按左列稅率課徵之：一、住家用房屋最低不得少於其
      房屋現值百分之一點二，最高不得超過百分之二。但自住
      房屋為其房屋現值百分之一點二。二、非住家用房屋，其
      為營業用者，最低不得少於其房屋現值百分之三，最高不
      得超過百分之五。其為私人醫院、診所．．．等非營業用
      者，最低不得少於其房屋現值百分之一點五，最高不得超
      過百分之二點五。三、房屋同時作住家及非住家用者，應
      以實際使用面積，分別按住家用或非住家用稅率，課徵房
      屋稅。但非住家用者，課稅面積最低不得少於全部面積六
      分之一。」「直轄市及縣（市）政府得視地方實際情形，
      在前條規定稅率範圍內，分別規定房屋徵收率，提經當地
      民意機關通過，報請或層轉財政部備案。」「納稅義務人
      應於房屋建造完成之日起30日內檢附有關文件，向當地主
      管稽徵機關申報房屋稅籍有關事項及使用情形；其有增建
      、改建、變更使用或移轉、承典時，亦同」「房屋遇有焚
      燬、坍塌、拆除至不堪居住程度者，應由納稅義務人申報
      當地主管稽徵機關查實後，在未重建完成期內，停止課稅
      。」「私有房屋有左列情形之一者，免徵房屋稅：一、業
      經立案之私立學校及學術研究機構，完成財團法人登記者
      ，其供校舍或辦公使用之自有房屋。二．．．七、受重大
      災害，毀損面積佔整棟面積5成以上，必須修復始能使用
      之房屋。．．．九、住家房屋現值在新台幣10萬元以下者
      。」「房屋稅徵收細則，由直轄市及縣（市）政府依本條
      例分別擬訂，報財政部備案。」「本自治條例依房屋稅條
      例第24條規定訂定之。」「嘉義縣房屋稅稅率規定如下：
      一、營業用房屋按其現值課徵百分之三。．．．三、住家
      用、自住用房屋按其現值課徵百分之一點二。四、私立醫
      院、診所．．．等非營業用房屋，按其現值課徵百分之二
      。」「本縣房屋遇有重大災變時，主管稽徵機關應逕予調
      查，分別核定減稅或免稅。」分別為房屋稅條例第1條、
      第2條、第3條、第5條、第6條、第7條、第8條、第10條、
      第11條、第15條第1項第7、9款、第24條及嘉義縣房屋稅
      徵收自治條例第1條、第3條第1項第1、3、4款及第11條所
      明定。次按「空置房屋，其使用執照所載用途為非住家用
      （包括營業用與非營業用）者，自75年7月1日起一律按非
      住家非營業用稅率課徵房屋稅。」「頂層樓梯房若面積未
      超過20平方公尺者，不予計課。」亦分別為財政部75年11
      月26日台財稅第7575088號函及嘉義縣簡化評定房屋標準
      價格及房屋現值作業要點實施注意事項第5點所規定。
（二）查系爭房屋係由訴外人合作合庫起造之集合住宅房屋，於
      95年4月3日新建完成，並於同年7月18日取得嘉義縣政府
      所核發之使用執照，嗣合作金庫將系爭房屋移轉予訴外人
      旭揚公司應有部分85/100及樂揚公司應有部分15/100，由
      旭揚公司及樂揚公司檢附嘉義縣政府所核發之使用執照及
      嘉義縣水上地政事務所繪製之建物成果圖向被告（原嘉義
      縣稅捐稽徵處）申報新建房屋設籍，被告按系爭房屋之使
      用執照、建物成果圖及房屋新、增、改建現值及使用情形
      申報書所載各樓層用途、面積依規定核計系爭房屋之房屋
      單價及評定房屋總現值，嗣旭揚公司及樂揚公司於95年11
      月10日將系爭房屋以買賣方式移轉於原告，被告自96年期
      起即以原告為納稅義務人，按被告核計之房屋現值，依該
      房屋原申報使用情形，分別按住家用及非住家非營業用稅
      率向原告核課房屋稅（地面層中面積17.1平方公尺之使用
      情形雖為店舖，未作營業使用，依前揭財政部75年11月26
      日台財稅第7575088號函釋規定按非住家非營業用稅率計
      課，其餘面積211.3平方公尺均按住家用稅率計課），原
      告前已按期繳納房屋稅，此並有嘉義縣政府使用執照、嘉
      義縣水上地政事務建物成果圖、被告（原嘉義縣稅捐稽徵
      處）房屋新、增、改建現值及使用情形申報書、土地建物
      查詢資料及被告房屋稅籍資料附於原處分可憑，亦堪認定
      。系爭房屋因使用情形並無變動，則被告仍按該房屋原申
      報使用情形適用之稅率（即住家用及非住家非營業用稅率
      ），核定課徵系爭屋98年之房屋稅計7,671元，尚非無據
      。
（三）按「憲法第19條規定，人民有依法律納稅之義務，係指人
      民僅依法律所定之納稅主體、稅目、稅率、納稅方法及租
      稅減免等項目而負繳納義務或享受減免繳納之優惠，舉凡
      應以法律明定之租稅項目，自不得以命令作不同之規定，
      否則即屬違反租稅法律主義，業經本院釋字第217號及第
      210號著有解釋。」司法院釋字第367號著有解釋，此為租
      稅法律主義，其意旨係指非基於法律之根據，不得為稅捐
      之減免或徵收之減免等租稅優惠措施。復按房屋稅條例第
      3條規定，房屋稅以附著於土地之各種房屋，及有關增加
      該房屋使用價值之建築物，作為課徵對象，至於所稱之房
      屋，依房屋稅條例第2條第1項第1款規定，係指固定於土
      地上之建築物，供營業、工作或住宅用者，是僅附著於土
      地上之建築物，不論其用途為供營業、工作或住宅用者，
      除另有租稅優惠情形，原則上即應課徵房屋稅。系爭房屋
      既於95年已取得使用執照，按建築管理機關對該房屋核發
      使用執照，應係該房屋已達可供人居住之狀態，是依前揭
      房屋稅條例第2條及第3條規定，即屬房屋稅課徵之標的，
      要無疑義。至房屋稅課徵後，系爭房屋之房屋稅有應予減
      免事由，仍應符合房屋稅減免之法定要件，始符租稅法律
      主義。
（四）系爭房屋既原屬房屋稅條例第2條及第3條規定課徵之標的
      ，則原告主張因開闢道路致無法使用期間，房屋稅應予免
      除云云，即屬事後得否減免之問題。查被告於98年4月17
      日會同嘉義縣政府城鄉發展處及嘉義縣政府交通局現場勘
      查結果，依會勘紀錄記載：「1、系爭土地是否已回復至
      公共設施未完竣狀態：依平均地權條例施行細則第36條規
      定：．．．公共設施完竣之範圍，應以道路兩旁鄰街廓之
      一半深度為準。本案申請基地之街廓北側鄰接故宮大道，
      南側鄰接健康路，西側鄰接太子大道，依前開施行細則規
      定係屬公共設施已完竣地區○○○○○道原40米寬度拓寬
      為60米寬度之景觀改善工程無關，並無回復至公共設施未
      完竣狀態之問題）。2、系爭土地是否依法留有出入通道
      ，供社區民眾出入使用：太子大道景觀改善工程於規劃設
      計時即有考量施工期間鄰近社區如需通過工地，必須留設
      供公眾通行道路之必要，特於工程圖說及施工規範第0150
      0章施工臨時設施管制3.2.1交通及道路規定：『（7）本
      工程施工期間，如通過工地供公眾使用之道路、通道及路
      權地之交通，尚需維持使用，承包商應經設計單位核可後
      設置臨時便道並予維護。臨時便道應安全地延伸通達既有
      道路，以保障工地與既有道路之間之交通安全』，而本案
      承包商亦確實有設置臨時出入便道供公眾使用，且該更道
      亦延伸至既有道路（故宮大道），是該工程並未造民眾無
      法出入，更無封閉整條道路之事實。3、系爭房屋是否有
      任何焚毀、坍塌、拆除或不勘居住之情形：系爭房屋外觀
      均未因工程施作而有任何焚毀、坍塌、拆除或不勘居住之
      情形。4、系爭房屋現況是否有供民眾營業、工作或住宅
      使用：目前太子大道162號、176號及178號等3間房屋有民
      眾居住使用。」足認系爭房屋雖因「嘉義縣太子大道景觀
      改善工程」之施工，造成出入通行不便，惟該施工並未對
      系爭房屋之主體結構造成任何損毀，原告仍可居住使用，
      有該會勘紀錄足佐，系爭房屋即無房屋稅條例第8條「房
      屋遇有焚燬、坍塌、拆除至不堪居住程度者．．。。」情
      形，亦無同法第15條第1項所定情形，核無免徵或停止課
      徵房屋稅之適用甚明。原告此部分爭執，尚無可採。
（五）另有關莫拉克颱風侵襲之受災戶之房屋稅減免，乃被告為
      減輕縣內因莫拉克颱風侵襲造成房屋淹水情形嚴重災民之
      稅負，而依首揭嘉義縣房屋稅徵收自治條例第11條規定辦
      理減免，系爭房屋雖因公共工程施工造成出入通行不便，
      然該施工並未對系爭房屋之主體結構造成任何損毀，且與
      受莫拉克颱風侵襲造成房屋淹水情形嚴重之受災房屋，顯
      不相同，尚難比附援引。至財政部97年12月31日台財稅字
      第09704567350號函示雖以：「貴轄『公共工程興建期間
      有影響沿線交通而欲減輕該施工沿線建物之房屋稅者』，
      『可參照』台北市、高雄市、台北縣、台中市、台南市或
      高雄縣等作業方式辦理，俾適時按調降後之房屋評定現值
      課稅．．．。」等語，亦係因各縣市因無相關規定可減輕
      公共工程興建期間有影響沿線交通之施工沿線建物之房屋
      稅，財政部基於中央稅捐稽徵主管機關之職權，函示「可
      參照」台北市等縣市之作業方式辦理（即適時按調降後之
      房屋評定現值課稅），惟仍係在各縣市政府擬定房屋標準
      價格評定房屋現值時通案辦理，在未為調降房屋評定現值
      前，亦無從適用。查被告尚未召開不動產評價委員會，此
      據被告答辯在卷，是被告目前尚無相關評定標準可供作為
      調降縣內因公共工程興建期間，有影響沿線交通之施工沿
      線建物之地段率及房屋評定現值，而得按調降後之房屋評
      定現值課稅之依據。原告主張系爭房屋自97年8月1日起至
      98年11月止，應免徵或停徵房屋稅，即屬無據。
六、綜上所述，原告之主張，既無可採。被告依房屋稅條例第5
    條及嘉義縣房屋稅徵收自治條例第3條及第4條規定，按使用
    執照及嘉義縣水上地政事務所繪製之建物成果圖所載房屋使
    用用途、面積分別以住家用及非住家非營業用稅率核定課徵
    系爭房屋98年之房屋稅計7,671元，於法並無違誤，復查決
    定及訴願決定予以維持，亦無不合。原告起訴求為撤銷訴願
    決定及原處分，為無理由，應予駁回。本件為簡易訴訟案件
    ，爰不經言詞辯論為之。又本件事證已明，兩造其餘主張，
    經核與判決結果不生影響，爰不一一論述，附此敘明。
據上論結，本件原告之訴為無理由，依行政訴訟法第233條第1項
、第236條、第98條第1項前段，判決如主文。
中    華    民    國    98    年    11    月    4     日
              高雄高等行政法院第四庭
                              法  官  蘇  秋  津
以上正本係照原本作成。
如不服本判決，應於送達後20日內，向本院提出上訴狀並表明上
訴理由，如於本判決宣示後送達前提起上訴者，應於判決送達後
20日內補提上訴理由書（須按他造當事人人數附繕本）。
中    華    民    國    98    年    11    月    4     日
                              書記官  洪  美  智
附註：
行政訴訟法第235條（第1項、第2項）：
對於適用簡易程序之裁判提起上訴或抗告，須經最高行政法院之
許可。
前項許可，以訴訟事件所涉及之法律見解具有原則性者為限。


司法院資訊處製作；財團法人民間司法改革基金會備份。
